臺灣桃園地方法院民事判決
111年度簡上附民移簡字第24號
原      告  陳姿君  

被      告  黃文達  
上列當事人間請求侵權行為損害賠償事件，經本院刑事庭移送前
來（110年度簡上附民字第58號），本院於民國111年8月18日言
詞辯論終結，判決如下：
    主      文
被告應給付原告新臺幣貳萬元，及自民國110年11月26日起至清
償日止，按週年利率5％計算之利息。
原告其餘之訴駁回。
　  事實及理由
一、原告起訴主張：被告於民國109年5月1日凌晨0時57分前某時
    ，在桃園市○○區○○路000號世紀帝國KTV包廂內，明知當時原
    告無意與其離去，竟違反原告之意願，將原告強拉出KTV包
    廂，再將原告抱上其所駕駛之車牌號碼0000-00號自用小客
    車後座而載離該處，以此方式剝奪原告之行動自由。嗣於同
    日凌晨1時30分許，被告駕車搭載原告駛至桃園市○○區○○○路
    0段00號之捷運編號A21環北站附近時，見原告開啟車門離去
    ，將原告抱起並摔入車內副駕駛座，再徒手掌摑原告數巴掌
    ，原告數度起身反抗，又為被告推回座位，不讓原告離去，
    以此方式接續剝奪原告之行動自由，並致原告受有右側腕部
    挫傷瘀腫、雙側大腿多處挫傷瘀腫、雙側小腿多處挫傷瘀腫
    等傷害，被告上開行為業經本院刑事庭判決有罪在案。爰依
    民法第184條第1項前段、第2項、第195條第1項等規定，提
    起本件訴訟。並聲明：被告應給付原告新台幣（下同）17萬
    元及自刑事附帶民事訴訟狀繕本送達翌日起至清償日止，按
    週年利率5%計算之利息。
二、被告則以：伊沒有妨害原告之自由，當初是雙方事先約好前
    往原告所在處所接送原告，而阻止原告下車是怕原告酒後產
    生危險，原告所述不實在，原告之請求無理由等語，資為抗
    辯。並聲明：原告之訴駁回。
三、原告主張被告妨害自由，致原告行動自由之權利受害，為此
    請求被告賠償原告所受非財產上損害等情，為被告所否認，
    並以前揭情詞置辯，是本件兩造所爭執之處應在於：（一）
    被告對原告有無原告主張之侵權行為存在？（二）原告請求
    被告賠償17萬元，有無理由？茲分述如下：
（一）被告對原告有無原告主張之侵權行為存在？ 
　１、按刑事訴訟判決所認定之事實，固非當然有拘束民事訴訟
      判決之效力，但民事法院調查刑事訴訟原有之證據，而斟
      酌其結果以判斷事實之真偽，並於判決內記明其得心證之
      理由，即非法所不許（最高法院49年台上字第929號判例
      意旨參照），是本院自得調查刑事訴訟中原有之證據，斟
      酌其結果以判斷其事實。
  ２、被告否認有對原告為侵權行為，並以前開情詞置辯，然查
      ：被告於109年5月1日凌晨0時57分許，在桃園市○○區○○路
      000號世紀帝國KTV包廂內，違反原告之意願，強行將原告
      拉出KTV包廂，並將原告抱上其所有之1685-FS自小客車載
      離該處。就被告上開侵權行為，業據證人王冠賢即當時在
      場之人於檢察事務官時證述與原告於警訊時證述相符，再
      經刑案原審勘驗警方蒐證世紀KTV前路口之監視器檔案結
      果，可證被告確實違反原告之意願將原告強行帶走、抱入
      車內並掌摑巴掌，且原告確實受有右側腕部、雙側大腿及
      小腿多處挫傷瘀腫等傷害之事實，有醫院診斷證明書在卷
      可稽，被告所辯顯無可採，且被告上開侵權行為業經本院
      刑事庭以110年度簡上字第276號判處拘役三十日，此部分
      事實，堪以認定。
（二）原告請求被告賠償17萬元，有無理由？
　１、按因故意或過失不法侵害他人之權利者，負損害賠償責任
      ；不法侵害他人身體、健康、名譽、自由、信用、隱私、
      貞操或不法侵害其他人格法益而情節重大者，被害人雖非
      財產上之損害，亦得請求賠償相當之金額，民法第184條
      第1項、第195條第1項前段定有明文。被告傷害原告，致
      原告受有傷害，被告之傷害行為與原告受傷之結果，自有
      相當因果關係。是原告依上開規定，請求被告負損害賠償
      責任，洵屬有據。
　２、次按慰藉金之賠償須以人格權遭遇侵害，使精神上受有痛
      苦為必要，其核給之標準固與財產上損害之計算不同，然
      非不可斟酌雙方身分資力與加害程度，及其他各種情形核
      定相當之數額（最高法院51年度台上字第223號判例意旨
      參照）。本院審酌原告所受之侵害程度、被告侵權行為態
      樣、動機及原告高職肄業、於系爭事故發生時兼職中古車
      買賣，收入不固定；被告大學畢業，於系爭事故發生時房
      仲業，月收入約10萬元，業據兩造陳明在卷，本院認原告
      主張其所受非財產上損害以2萬元為適當。逾此範圍之請
      求，為無理由，應予駁回。
四、綜上所述，原告依民法第184 條第1 項前段、第195 條第1 
    項規定，請求被告給付2萬元，及自刑事附帶民事起訴狀繕
    本送達翌日即110年11月26日起至清償日止，按年息5%計算
    之利息，為有理由，應予准許。逾此範圍之請求，為無理由
    ，應予駁回。
五、本件事證已明，兩造其餘攻擊防禦方法、所提證據及請求調
    查之證據，經本院斟酌，核與判決結果不生影響，爰不再一
    一論述，附此敘明。
中　　華　　民　　國　　111 　年　　9 　　月　　15　　日
                  民事第三庭審判長法　官　周玉羣
                                  法　官　張世聰
                                  法　官　張益銘

正本係照原本作成。　　　　　　　　　　　　　　　　
不得上訴。
中　　華　　民　　國　　111 　年　　9 　　月　　15　　日
                                  書記官　李毓茹